【裁判字號】    97,台上,5839
【裁判日期】    971120
【裁判案由】    偽造文書
【裁判全文】
最高法院刑事判決            九十七年度台上字第五八三九號
上  訴  人  甲○○（原名劉國禎）
上列上訴人因偽造文書案件，不服台灣高等法院高雄分院中華民
國九十七年九月三日第二審判決（九十七年度上訴字第一○七五
號，起訴案號：台灣高雄地方法院檢察署九十四年度偵字第二三
五七號），提起上訴，本院判決如下：
    主  文
上訴駁回。
    理  由
按刑事訴訟法第三百七十七條規定，上訴於第三審法院，非以判
決違背法令為理由，不得為之。是提起第三審上訴，應以原判決
違背法令為理由，係屬法定要件。如果上訴理由書狀並未依據卷
內訴訟資料，具體指摘原判決不適用何種法則或如何適用不當，
或所指摘原判決違法情事，顯與法律規定得為第三審上訴理由之
違法情形，不相適合時，均應認其上訴為違背法律上之程式，予
以駁回。本件原判決維持第一審關於依牽連犯關係，從一重論處
上訴人甲○○（原名劉國禎）共同連續行使偽造私文書，足以生
損害於他人罪刑部分之判決，駁回其在第二審之上訴，已詳敘所
憑之證據及認定之理由，並對上訴人所辯各節，如何不足採信，
均已依據卷內資料，詳予指駁，從形式上觀察，並無任何違背法
令之處。查偽造支票背書，在票據法上係表示對支票負擔保責任
之意思，為法律規定之文書，並非依習慣表示一定用意之證明，
足以生損害於他人，應成立偽造私文書罪。上訴人未獲授權，擅
自偽造雅娜蒂股份有限公司之客戶支票背書後，始將支票繳回公
司，自足以生損害於該公司及其客戶。原判決引用本院七十年台
上字第二一六二號判例，論處其行使偽造私文書罪，適用法則，
核無不合。上訴意旨未依據卷內資料，具體指摘原判決如何違背
法令，置原判決之論敘於不顧，仍執陳詞，對原審審判職權之適
法行使，任意爭執，難謂已符合首揭法定上訴要件，其上訴違背
法律上之程式，應予駁回。又本件得上訴之行使偽造私文書罪部
分，其上訴為不合法，本院由程序上予以駁回，對於詐欺取財牽
連犯部分自無從適用審判不可分原則，併為實體上審判，此部分
既屬刑事訴訟法第三百七十六條第四款之案件，為不得上訴第三
審之案件，其上訴不合法，應併駁回。次按刑事訴訟法第三百七
十六條所列各罪之案件，經第二審判決者，不得上訴於第三審法
院，法有明文。本件上訴人另犯業務侵占罪部分，經原審依刑法
第三百三十六條第二項論處罪刑，核屬刑事訴訟法第三百七十六
條第三款之案件，依首開說明，既經第二審判決，自不得上訴於
第三審法院，業經原審法院於民國九十七年九月三十日裁定駁回
其上訴確定在案，併予敘明。
據上論結，應依刑事訴訟法第三百九十五條前段，判決如主文。
中    華    民    國  九十七  年   十一   月   二十   日
                      最高法院刑事第十一庭
                          審判長法官  花  滿  堂
                                法官  黃  正  興
                                法官  陳  東  誥
                                法官  洪  昌  宏
                                法官  陳  世  雄
      本件正本證明與原本無異
                                      書  記  官
中    華    民    國  九十七  年  十一    月  二十四  日
                                                      v


司法院資訊處製作；財團法人民間司法改革基金會備份。
